# 求教集团内企业固定资产跌价销售是否可以不抵消未实现损益？

提问人：t432163 时间：2022-01-06 21:23:57
背景：母公司将存货仪器销售给子公司做固定资产，售价相比存货成本低20%，这一块企业对外也是跌价销售的，是正常的市场行为，获利主要靠其他收入。因此交易价格是公允的。
目前在编制合并报表时与公司方沟通存在分歧，我认为合并层面应该以存货成本转入固定资产，并按折旧期限补提跌价部分应计提的折旧；公司财务认为该交易损失可直接于当期确认，无需补提折旧。
请问应当如何处理？财务的判断是否有相应准则依据？

回答人：chenyiwei
由于“这一块企业对外也是跌价销售的，是正常的市场行为”，因此在合并报表层面也应按照减值后的金额计量该项固定资产，即首先计提存货减值，再按减值后的账面价值转为固定资产。相当于合并报表层面无未实现损益，合并报表层面的固定资产计量基础与子公司个别报表层面一致。